臺灣高雄地方法院民事裁定
109年度消債更字第125號
聲  請  人  黃美秀  
0000000000000000

上列當事人因消費者債務清理事件聲請更生，本院裁定如下：
    主  文
聲請人黃美秀自中華民國一百零九年七月十五日下午四時起開始
更生程序。
命司法事務官進行本件更生程序。
    理  由
一、聲請意旨略以：伊無力清償債務，雖曾依消費者債務清理條
    例向國泰世華商業銀行提出前置協商但不成立，而於民國10
    9年4月13日聲請更生等語。
二、按債務人不能清償債務或有不能清償之虞者，得依本條例所
    定更生或清算程序，清理其債務。債務人無擔保或無優先權
    之本金及利息債務總額未逾新臺幣（下同）12,000,000元者
    ，於法院裁定開始清算程序或宣告破產前，得向法院聲請更
    生。法院開始更生程序之裁定，應載明其年、月、日、時，
    並即時發生效力。法院裁定開始更生或清算程序後，得命司
    法事務官進行更生或清算程序，必要時得選任律師、會計師
    或其他適當之自然人或法人一人為監督人或管理人。消費者
    債務清理條例（下稱消債條例）第3條、第42條第1項、第45
    條第1項及第16條第1項分別定有明文。
三、經查：
  ㈠聲請人曾向國泰世華商業銀行提出前置協商但不成立乙節，
    有國泰世華商業銀行出具之前置協商不成立通知書（卷第21
    頁）可證，依消費者債務清理條例施行細則第44條之3規定
    ，聲請人於前置協商不成立後聲請更生，應屬合法。
  ㈡次查，聲請人於107年及108年度申報所得均為0元，然其自陳
    向本院聲請更生前2年內有擔任地瓜攤助手之薪資所得共360
    ,000元，名下有1987年出廠之RENAULT汽車1部，勞工保險於
    84年11月14日退保。又聲請人自陳於長女歐秋岑於鼓山區興
    隆路經營之地瓜攤擔任助手，由歐秋岑叫貨、聲請人顧攤，
    販售時間為上午11時至下午6時（售完為止），營業額約為
    大月20,000元至30,000元、小月10,000元，並以配偶歐在倍
    為營利事業登記名義人，長女歐秋岑每月給付聲請人薪資15
    ,000元，未另行給付聲請人扶養費，成年次女歐秋彤亦未給
    付聲請人扶養費，未領取社會局補助及勞保給付等情，有財
    產及收入狀況說明書（卷第4至5頁）、戶籍謄本（卷第10頁
    ）、財政部高雄國稅局106年及107年度綜合所得稅各類所得
    資料清單及總歸戶財產查詢清單（卷第11至13頁）、勞工保
    險被保險人投保資料表（卷第14頁）、財團法人金融聯合徵
    信中心前置協商專用債權人清冊（卷第17至18頁）、信用報
    告（卷第20頁）、在職證明書（卷第22頁）、高雄市政府社
    會局社會福利資訊料查詢表（卷第43至45頁）、勞動部勞工
    保險局函（卷第46頁）、債權人清冊（卷第49至51頁）、商
    業保險投保資料查詢結果表（卷第104頁）、108年度稅務電
    子閘門財產所得調件明細表（本案卷第111頁）、估價單及
    出貨單（卷第127至128頁）、攤位現場照片2張（卷第129頁
    ）在卷可參。故本院審酌上情，認為核算聲請人目前償債能
    力之基礎以每月15,000元為基準。
  ㈢關於聲請人個人日常必要支出部分，聲請人與配偶、子女同
    住於配偶名下房屋，每月分攤房貸4,831元，有存摺交易明
    細表及歐在倍之國稅局財產查詢清單在卷可稽（卷第23頁、
    第58頁）。按債務人必要生活費用，以最近一年衛生福利部
    或直轄市政府所公告當地區每人每月最低生活費一點二倍定
    之，消債條例第64條之2第1項定有明文。本院參酌衛福部社
    會司所公告109年度高雄市最低生活費標準為13,099元。又
    該最低生活費用之標準，係照當地最近1年平均每人消費支
    出60％，依其基準之家庭收支調查報告調查表格式所示有關
    經常性支出之調查項目，其原即包括利息支出、食品、衣著
    、房租及水費、電費、醫療保健、交通、娛樂、教育等基本
    生活需求。本院認在聲請人並無特殊需求，應以此最低生活
    費之1.2倍即15,719元認係其個人必要生活費用。
  ㈣綜上所述，以聲請人現每月收入15,000元為其償債能力基準
    ，扣除個人必要生活費15,719元後即可能出現超支情形，惟
    聲請人自陳更生程序中每月可還款1,847元（參卷第48頁）
    ，而聲請人目前負債總額為2,423,738元（參聯徵中心債權
    人清冊，包含：上海商業儲蓄銀行、台北富邦銀行、國泰世
    華銀行、板信銀行、聯邦銀行、元大銀行、玉山銀行、台新
    銀行、臺灣銀行、磊豐國際資產公司、普羅米斯顧問公司、
    富邦資產公司、滙誠第一資產公司、元大國際資產公司），
    以聲請人自陳每月可清償1,847元計算，需約109年（計算式
    ：2,423,738÷1,847÷12≒109.4）始能清償完畢，應認其已不
    能清償債務。此外，聲請人無擔保或無優先權之債務總額未
    逾12,000,000元，且無消債條例第6條第3項、第8條或第46
    條各款所定駁回更生聲請之事由存在，則聲請人聲請更生為
    有理由，應予准許，爰命司法事務官進行本件更生程序。
四、依消債條例第11條第1項、第45條第1項，裁定如主文。
中　　華　　民　　國　　109 　年　　7 　　月　　15　　日
                  民事庭　法　官　  賴寶合
以上正本係照原本作成。
本裁定不得抗告。
中　　華　　民　　國　　109 　年　　7 　　月　　15　　日
                          書記官    胡美儀